【裁判字號】    97,上易,723
【裁判日期】    970917
【裁判案由】    竊盜
【裁判全文】
臺灣高等法院高雄分院刑事判決         97年度上易字第723號
上  訴  人
即  被  告  丙○○
上列上訴人因竊盜案件，不服臺灣高雄地方法院97年度易字第73
8 號中華民國97年7 月14日第一審判決（起訴案號：臺灣高雄地
方法院檢察署97年度偵字第15609 號），提起上訴，本院判決如
下：
     主  文
上訴駁回。
     事  實
一、丙○○分別基於意圖為自己不法所有之竊盜犯意，於如附表
    編號1- 3所示之時間、地點，以附表編號1 至3 所載之方式
    ，竊得甲○○所有之車牌號碼9300-NH 號自小客車1 部及車
    鑰匙1 把；丁○○所有之6820-GD 自小客車車牌2 面；乙○○所有之6951-L C自小客車車牌2 面得逞。嗣於97年5 月31
    日2 時許，丙○○將所竊得甲○○所有之自小客車（懸掛68
    20- GD號車牌）停放於高雄市○○○路與重和路口時，為巡
    邏員警發覺該車牌係失竊車牌，且車牌與車身不符，乃將該
    車拖回高雄市政府警察局左營分局博愛四路派出所停車場停
    放。詎丙○○又基於意圖為自己不法所有之竊盜犯意，於附
    表編號4 所示之時間，又持其竊得之自小客車鑰匙前往該停
    車場，開啟車門進入車內，正擬將該車開離現場時，為警當
    場查獲，而未得逞，並扣得其所竊得自小客車鑰匙1 把、68
    20-GD 車牌2 面、6951-LC 車牌2 面等物（均業已發還），
    暨其所有供竊取丁○○、乙○○之車牌使用之螺絲扳手1把
    ，而查悉上情。
二、案經高雄市政府警察局左營分局報告臺灣高雄地方法院檢察
    署檢察官偵查起訴。
     理  由
一、訊據上訴人即被告丙○○（下稱被告）對於附表所示之犯罪
    事實，均坦承不諱，核與證人即被害人趙蘊如、甲○○、丁○○於警詢中證述渠等失竊自小客車、車牌等情節相符，並
    有經渠等領回失竊贓物時所出具認領保管單3 紙、車輛協尋
    及尋獲電腦輸入單2 紙、查獲照片4 張暨扣案螺絲扳手1 把
    可資佐證，被告前開自白顯與事實相符，堪以採信。本件事
    證明確，被告上揭犯行，洵堪認定。本件因被告於本院審理
    時坦承犯行，經本院裁定適用簡式審判程序，依刑事訴訟法
    第159 條第2 項規定，上開認定被告犯罪事實中屬於傳聞證
    據部分，亦有證據能力，附此敘明。
二、按刑法第321 條第1 項第3 款之攜帶兇器竊盜罪，係以行為
    人攜帶兇器竊盜為其加重條件，此所謂兇器，其種類並無限
    制，凡客觀上足對人之生命、身體、安全構成威脅，具有危
    險性之兇器均屬之，且祇須行竊時攜帶此種具有危險性之兇
    器為已足，並不以攜帶之初有行兇之意圖為必要，此有最高
    法院79年臺上字第5253號判例足資參照。本件被告持以為附
    表編號2 、3 所示竊盜犯行之螺絲扳手1 把，係被告用以拆
    卸車牌所用之物，顯見該等物品具有相當硬度而便於施力，
    客觀上自足對人之生命、身體、安全構成威脅，要屬兇器無
    訛。是核被告所為如附表所示之行為，分別係犯附表「所犯
    法條」欄之罪名。被告於附表編號1 所示時地，先竊取車鑰
    匙後，隨即持以竊車之犯行，因竊取之物均屬同一人所有，
    此經證人趙蘊如、被害人甲○○於警詢時證述明確，是所侵
    害之法益自屬同一，而該2 次竊盜犯行，係於密切接近之時
    間、地點實施，各行為之獨立性極為薄弱，應視為數個舉動
    之接續施行，合為包括之一行為予以評價，屬接續犯。被告
    所為如附表編號1 至4 號所示之竊盜犯行，雖屬同種類之犯
    行，惟所侵犯者係不同人之財產法益，且犯罪時間之間隔均
    達數日以上，是附表所示之4 次犯行間，彼此間當無何等接
    續犯或其他裁判上一罪、實質上一罪之關係（最高法院95年
    5 月23日第8 次刑事庭會議第五之(四)）項後段結論參照），
    是被告所犯如附表所示之4 罪間，犯意各別，行為互殊，應
    分論併罰。被告前因竊盜案件，經臺灣台中地方法院判處有
    期徒刑2 年，於86年5 月21日縮短刑期假釋出監，嗣又於86
    年間，因竊盜案件，經臺灣台中地方法院判處有期徒刑8 月
    ，故經撤銷假釋，執行殘刑，並與上開宣告刑接續執行，於
    93年4 月28日縮刑期滿執行完畢，有臺灣高等法院被告前案
    紀錄表1 份在卷足佐，其於有期徒刑執行完畢後，5 年內故
    意再犯如附表「所犯法條」欄所示有期徒刑以上之各罪，均
    為累犯，皆應依刑法第47條第1 項規定加重其刑。被告就附
    表編號4 之行為，甫開啟車門進入車內，正擬將該車開離現
    場時，即遭警當場逮獲而未得逞，應依未遂犯規定減輕其刑
    ，並與前開加重事由，依法先加後減之。
三、原審認被告罪證明確，因而適用刑法第320 條第1 項、第32
    1 條第1 項第3 款、第320 條第3 項、第1 項、第47條第1
    項、第25條第2 項之規定，審酌被告為貪圖不法利益，竟率
    然多次以相類似不法之手段竊取他人車輛、車牌，所為惡性
    非輕本不容輕恕，又前已有上述竊盜前科，經法院判處罪刑
    且執行完畢在案，素行不良，竟不思悔改，再犯本件之罪，
    惟念其犯後已坦承犯行，態度尚佳，復參以其所竊得之上開
    物品，為警查獲後大多數均已返還被害人，未對被害人造成
    進一步之損害等一切情狀，分別量處如附表所示之刑，並依
    刑法第51條第5 款之規定定其應執行之刑為有期徒刑1 年6
    月，另敘明扣案被告所有之螺絲扳手1 把，係供附表編號2
    、3 犯罪所用之物，業據被告供陳在卷（見原審卷第30頁）
    ，爰依刑法第38條第1 項第2 款之規定，宣告沒收。經核原
    判決認事用法並無違誤，量刑亦稱允當。被告上訴意旨以：
    其犯後自始自終坦承犯行，犯後深具悔意，犯罪後態度良好
    ，且事後所竊取之車輛與車牌均已交還被害人，被害人無遭
    受損害，節省無謂司法資源，父親於日前因病往生，母親無
    力自行照護，請求從輕量刑等語，指摘原判決不當，為無理
    由，應予駁回。
據上論斷，應依刑事訴訟法第368條，判決如主文。
本案經檢察官李門騫到庭執行職務。
中    華    民    國    97    年    9     月    17    日
                  刑事第四庭    審判長法  官 蕭權閔
                                      法  官 陳吉雄
                                      法  官 李嘉興
以上正本證明與原本無異。
不得上訴。
中    華    民    國    97    年    9     月    17    日
                                      書記官 郭榮芳
附表：
┌─┬────┬──────┬─────┬──────┬──────────────┐
│編│ 時  間 │ 地      點 │ 竊得財物 │行竊方式    │   主            文         │
│號│        │            │          │            ├────┬────┬────┤
│  │        │            │          ├──────┤罪名    │ 宣告刑 │宣告沒收│
│  │        │            │          │所犯法條    │        │        │物      │
├─┼────┼──────┼─────┼──────┼────┼────┼────┤
│1 │97年4 月│台中市南區濟│車鑰匙1 把│見趙蘊如所有│普通竊盜│5月     │無      │
│  │30日7 時│世街65-1號、│、車牌號碼│停於濟世街  │罪      │        │        │
│  │許      │台中市信義南│9300-NH 自│65-1號前之車│        │        │        │
│  │        │街與濟世街口│小客車1部 │號LBA-745 號│        │        │        │
│  │        │附近        │          │機車置物箱未│        │        │        │
│  │        │            │          │上鎖，乃自該│        │        │        │
│  │        │            │          │置物箱中竊得│        │        │        │
│  │        │            │          │甲○○自小客│        │        │        │
│  │        │            │          │車鑰匙1 把後│        │        │        │
│  │        │            │          │，再接續以該│        │        │        │
│  │        │            │          │竊得鑰匙竊取│        │        │        │
│  │        │            │          │甲○○所有停│        │        │        │
│  │        │            │          │於附近之車號│        │        │        │
│  │        │            │          │9300-NH 號自│        │        │        │
│  │        │            │          │小客車1 部得│        │        │        │
│  │        │            │          │逞          │        │        │        │
│  │        │            │          ├──────┤        │        │        │
│  │        │            │          │刑法第320 條│        │        │        │
│  │        │            │          │第1 項之普通│        │        │        │
│  │        │            │          │竊盜罪      │        │        │        │
├─┼────┼──────┼─────┼──────┼────┼────┼────┤
│2 │97年5 月│台中市○村街│6820-GD 號│持足供兇器使│攜帶兇器│7月     │螺絲扳手│
│  │13日7 時│與存中街口附│自小客車之│用自備之螺絲│竊盜罪  │        │1把     │
│  │許      │近          │車牌2面   │扳手1 把為工│        │        │        │
│  │        │            │          │具，竊取羅秀│        │        │        │
│  │        │            │          │勤所有停於該│        │        │        │
│  │        │            │          │處之車號6820│        │        │        │
│  │        │            │          │-GD 號自小客│        │        │        │
│  │        │            │          │車之車牌2 面│        │        │        │
│  │        │            │          │，得手後並將│        │        │        │
│  │        │            │          │該竊得車牌改│        │        │        │
│  │        │            │          │懸於其竊得之│        │        │        │
│  │        │            │          │9300-NH 號自│        │        │        │
│  │        │            │          │小客車上使用│        │        │        │
│  │        │            │          ├──────┤        │        │        │
│  │        │            │          │刑法第321 條│        │        │        │
│  │        │            │          │第1 項第3 款│        │        │        │
│  │        │            │          │之加重竊盜罪│        │        │        │
├─┼────┼──────┼─────┼──────┼────┼────┼────┤
│3 │97年5 月│台中市○○路│6951-LC 號│持足供兇器使│攜帶兇器│7月     │螺絲扳手│
│  │16日19時│與建勤路口附│自小客車之│用自備之螺絲│竊盜罪  │        │1把     │
│  │許      │近          │車牌2面   │扳手1 把（起│        │        │        │
│  │        │            │          │訴書誤載為螺│        │        │        │
│  │        │            │          │絲起子）為工│        │        │        │
│  │        │            │          │具，竊取曾裕│        │        │        │
│  │        │            │          │富所有停於該│        │        │        │
│  │        │            │          │處之車號6951│        │        │        │
│  │        │            │          │-LC 號自小客│        │        │        │
│  │        │            │          │車之車牌2 面│        │        │        │
│  │        │            │          ├──────┤        │        │        │
│  │        │            │          │刑法第321 條│        │        │        │
│  │        │            │          │第1 項第3 款│        │        │        │
│  │        │            │          │之加重竊盜罪│        │        │        │
├─┼────┼──────┼─────┼──────┼────┼────┼────┤
│4 │97年5 月│高雄市政府警│無        │以其竊得之自│普通竊盜│4月     │無      │
│  │31日7 時│察局左營分局│          │小客車鑰匙開│未遂罪  │        │        │
│  │許      │博愛四路派出│          │啟車門進入車│        │        │        │
│  │        │所停車場    │          │內，欲將李朝│        │        │        │
│  │        │            │          │榮所有9300-N│        │        │        │
│  │        │            │          │H 號自小客車│        │        │        │
│  │        │            │          │1 部開離現場│        │        │        │
│  │        │            │          │時，為警當場│        │        │        │
│  │        │            │          │查獲，而未得│        │        │        │
│  │        │            │          │逞          │        │        │        │
│  │        │            │          ├──────┤        │        │        │
│  │        │            │          │刑法第320 條│        │        │        │
│  │        │            │          │第3 項、第1 │        │        │        │
│  │        │            │          │項之普通竊盜│        │        │        │
│  │        │            │          │未遂罪      │        │        │        │
└─┴────┴──────┴─────┴──────┴────┴────┴────┘
附錄本判決論罪科刑法條：
刑法第321 條
犯竊盜罪而有左列情形之一者，處6 月以上、5 年以下有期徒刑
：
一  於夜間侵入住宅或有人居住之建築物、船艦或隱匿其內而犯
    之者。
二  毀越門扇、牆垣或其他安全設備而犯之者。
三  攜帶兇器而犯之者。
四  結夥三人以上而犯之者。
五  乘火災、水災或其他災害之際而犯之者。
六  在車站或埠頭而犯之者。
前項之未遂犯罰之。
刑法第320 條
意圖為自己或第三人不法之所有，而竊取他人之動產者，為竊盜
罪，處5 年以下有期徒刑、拘役或5 百元以下罰金。
意圖為自己或第三人不法之利益，而竊佔他人之不動產者，依前
項之規定處斷。
前二項之未遂犯罰之。


司法院資訊處製作；財團法人民間司法改革基金會備份。
